【裁判字號】    97,簡上,315
【裁判日期】    970806
【裁判案由】    詐欺
【裁判全文】
臺灣桃園地方法院刑事判決             97年度簡上字第315號
公  訴  人  臺灣桃園地方法院檢察署檢察官
上  訴  人
即  被  告  丁○○
上列上訴人即被告因詐欺案件，不服本院簡易庭中華民國97年2
月29日96年度壢簡字第679 號第一審刑事簡易判決（聲請簡易判
決處刑案號：95年度偵字第24288 號），提起上訴，本院合議庭
為第二審判決如下：
    主  文
上訴駁回。
    事  實
一、丁○○前因竊盜案件，經本院判處拘役50日，於民國93年11
    月30日易科罰金執行完畢（不構成累犯），仍不知悔改，於
    95年4 月10日，至桃園縣八德市○○路○ 段842 號中華郵政
    股份有限公司桃園郵局所轄八德大湳郵局開立局號0000000
    號帳號0000000 號帳戶，並申請網路服務及申請核發晶片提
    款卡，而於同日先取得存簿1 本。其明知某不詳姓名之成年
    人（下稱A 人士）與其正犯成員不自行申辦銀行帳戶，而要
    求其提供郵局帳戶之存簿、提款卡、印章，並要求其辦理所
    提供帳戶之電話語音系統服務與跨行轉帳設定，係擬供為詐
    欺取財等不法犯罪行為贓款匯入之人頭帳戶之用，竟基於幫
    助詐欺取財之犯意，於95年4 月18日，前往上址八德大湳郵
    局領取所申請之該帳戶之晶片提款卡同時，再向該郵局申請
    語音系統服務及跨行轉帳設定，並於跨行轉帳申請書上指定
    受撥帳號欄填載該A 人士所提供之000000000000000 （中國
    信託商業銀行大里分行何俊億帳戶）、0000000000000 （三
    信商業銀行大智分行何俊億帳戶）、00000000000000（第一
    商業銀行大雅分行劉建全帳戶）、0000000000000000（合作
    金庫銀行中清分行劉建全帳戶）、0000000000000 號（華南
    商業銀行台中分行不詳之人帳戶）等帳戶為受撥帳戶。辦畢
    後，即於同年月18日至20日間某日，在臺灣地區某處，將其
    上開帳戶之存簿、晶片提款卡、印章各1 枚交付予A 人士，
    並告知密碼。A 人士與該集團自稱香港華威公司白經理之
    成年男子、自稱馬主席之成年男子，意圖為自己不法之所有
    ，基於詐欺取財之犯意聯絡，於93年10月間起至95年4 月26
    日間，由該自稱白經理、馬主席之男子分別打電話向住在臺
    北縣汐止市之甲○○○接續佯稱：妳在香港賽馬中了新臺幣
    （下同）1 千8 百萬元，妳要先匯稅款、手續費，妳來香港
    可以來找我云云、妳匯錢過來不要怕，如果妳怕的話，可以
    來香港看看，我會來接妳云云，並於95年4 月26日電話指示
    在台北市台視公司附近之甲○○○匯款8 萬6 千元至丁○○
    上開郵局帳戶，使甲○○○信以為真而陷於錯誤，於95年4
    月26日13時12分許，由汐止南昌郵局，匯款8 萬6 千元入丁○○上開郵局帳戶內，並於同日即經以電話語音跨行轉帳方
    式，轉帳入上開指定受撥帳戶中之合作金庫銀行中清分行劉
    建全帳戶內。A 人士與該集團自稱某電子公司人員之成年
    人，意圖為自己不法之所有，基於詐欺取財之犯意聯絡，於
    95年4 月26日前之同年4 月間，由該自稱某電子公司人員之
    成年人打電話向住於彰化縣彰化市之乙○○接續佯稱：我們
    公司要先做調查，請你填寫家裡電話或個人手機資料云云，
    乙○○乃提供其手機號碼後，該人又於電話中佯稱：你中了
    90 萬 元的大獎，要領就要先扣稅款5 萬元及手續費云云，
    使乙○○信以為真而陷於錯誤，於95年4 月26日15時18分許
    ，由台中工業區郵局，匯款5 萬4 千元入丁○○上開郵局帳
    戶內，並於同日即經以卡片提款方式提領一空。A 人士與
    該集團自稱百利家電公司經理白耀明之成年男子，意圖為自
    己不法之所有，基於詐欺取財之犯意聯絡，於95年4 月17日
    至同年月27日間，由該自稱白耀明之男子接續打電話向住於
    臺北縣三重市之己○○佯稱：妳之前由香港馬會抽獎中獎，
    需匯入印花稅等款項，始能領取該筆獎金云云，使己○○信
    以為真而陷於錯誤，分別於95年4 月17日14時8 分許，由臺
    北縣三重中正路郵局匯款7 萬元入余俊南（另案辦理）於瑞
    芳郵局局號0000000 號帳號0000000 號帳戶內，於同年4 月
    19日12時1 分許、同年月20日11時24分許、同年月21日10時
    08分許，各由臺北縣三重忠孝路郵局匯款20萬元、5 萬元、
    7 萬4 千4 百元入余俊南上開瑞芳郵局帳戶內，於同年月27
    日9時29 分許，由臺北縣三重忠孝路郵局匯款5 萬元入丁○○上開郵局帳戶內。該匯入丁○○郵局帳戶之5 萬元，於同
    日即經以電話語音跨行轉帳方式，轉帳入上開指定受撥帳戶
    中之三信商業銀行大智分行何俊億帳戶內。A 人士與該集
    團某成年人，意圖為自己不法之所有，基於詐欺取財之犯意
    聯絡，於95年4 月27日，由該成年人打電話向住於屏東縣萬
    巒鄉之丙○○○以言詞誘騙丙○○○至銀行匯款7 萬5 千元
    至上開丁○○郵局帳戶，使丙○○○信以為真而陷於錯誤，
    於95 年4月27日，由第一商業銀行萬巒分行匯款7 萬5 千元
    入丁○○上開郵局帳戶內，並於同日即經以卡片提款方式提
    領一空。A 人士與該集團自稱香港華威公司白經理之成年
    男子、自稱馬主席之成年男子，意圖為自己不法之所有，基
    於詐欺取財之犯意聯絡，於95年4 月28日前數日之同年月下
    旬某日，先由該自稱白經理之男子打電話向在高雄縣某醫院
    工作之戊○○佯稱：你在香港賽馬中獎了，你要先匯手續費
    5 萬4 千元過來，才會把你中獎的錢匯給你云云，使戊○○
    信以為真而陷於錯誤，於95年4 月28日13時37分許，由高雄
    縣美濃郵局匯款5 萬4 千元入丁○○上開郵局帳戶內；該自
    稱馬主席之人又於電話中接續佯稱：你需再匯款8 萬元云云
    ，戊○○乃又於同日，由高雄縣美濃郵局匯款8 萬元入丁○○上開郵局帳戶內。該自稱馬主席之人又於電話中接續佯稱
    ：你匯的金額不對，是港幣8 萬元才對，你需再匯24萬元過
    來云云；戊○○乃又在高雄縣美濃郵局欲再匯款24萬元，經
    該郵局人員發覺有異，予以阻止，戊○○始未再匯出該24萬
    元。嗣經己○○報警循線查獲丁○○犯罪。
二、案經臺北縣政府警察局瑞芳分局報請臺灣基隆地方法院檢察
    署檢察官呈請臺灣高等法院檢察署檢察長核令轉臺灣桃園地
    方法院檢察署檢察官偵查後聲請以簡易判決處刑。
    理  由
壹、程序部分
一、被告丁○○經合法傳喚，無正當理由不到庭，不待其陳述，
    依刑事訴訟法第371 條規定，逕行判決。
二、本判決所引用之後述證據資料，其中傳聞證據部分，縱無刑
    事訴訟法第159 條之1 至第159 條之4 或其他規定之傳聞證
    據例外情形，亦因檢察官及被告丁○○於準備程序同意可作
    為證據使用，或未聲明異議，依刑事訴訟法第159 條之5 第
    1 項、第2 項之規定，本院審酌該證據作成之情況，認為適
    當，應認有證據能力。
貳、實體部分
一、訊據被告丁○○矢口否認有何幫助詐欺之犯行，並辯稱：存
    摺係放在桃園縣八德市住處被偷，但我忘了何時遭竊，況上
    揭帳戶之轉帳帳戶並非我所設定云云；被告於警詢則辯稱：
    該帳戶之存簿、印章、金融卡（下稱提款卡）係在95年5 月
    初，在桃園縣八德市租屋處全部遺失了，未向郵局辦理止付
    及申請補發，因帳戶內只有幾百元云云；又於原審審理訊問
    時辯稱：跨行轉帳申請書上之受撥帳戶不知係何人帳戶，不
    是我所寫的，因為我尚不知要匯給誰，開戶時我好像存了1
    千元，還未使用，就被偷了云云。經查：
  (一)證人即被害人己○○、丙○○○於警詢、證人甲○○○、乙○○、戊○○於原審訊問時就其等前開被詐欺情節，已分別
    指述甚詳，證人余俊南於警詢陳明其經綽號小智之人介紹，
    於95年3 月初，有將其上開帳戶之存簿、提款卡、印章以5
    千元代價出售予綽號小姐之女子等情，證人何俊億、劉建全
    於本院訊問時證稱：渠2 人分別有開立上開帳戶，渠等不認
    識被告等情，被告亦自承其不認識何俊億、劉建全2 人，且
    依何俊億、劉建全2 人於原審訊問時所陳述渠等上開帳戶分
    別係遺失或被騙走之情，則渠2 人上開帳戶亦非渠2 人本人
    在使用甚明。並有中華郵政股份有限公司基隆郵局函及所附
    余俊南上開帳戶之開戶與印鑑資料、交易明細影本各1 份、
    中華郵政股份有限公司桃園郵局95年5 月26日桃營字第
    095010 06 44號函及所附被告上開帳戶之開戶與印鑑資料影
    本1 份、查詢已印摺交易詳情、查詢未印摺交易詳情影本各
    1 份、郵政國內匯款執據影本5 份、中華郵政股份有限公司
    桃園郵局96年1 月9 日桃營字第0960100031號函及所附網路
    服務約定書、語音系統服務申請書、跨行轉帳申請書影本各
    1 份、客戶歷史交易清單1 份、臺灣郵政股份有限公司桃園
    郵局96 年5月11日桃營字第0960100517號函及所附跨行轉帳
    申請書影本1 份、郵政國內匯款單影本4 份、臺灣郵政股份
    有限公司桃園郵局96年5 月18日桃營字第0960100555號函1
    份、合作金庫商業銀行中清分行函所附劉建全上開帳戶新開
    戶建檔登錄單1 份、三信商業銀行函所附何俊億上開帳戶與
    印鑑資料影本1 份、第一商業銀行大雅分行函所附劉建全上
    開帳戶資料1 份、第一商業銀行萬巒分行函所附顧客資料查
    詢單1份 、匯款申請書影本1 份、中國信託商業銀行函復何
    俊億於該行上開帳戶開戶人資料1 份、華南商業銀行函復該
    0000000000號帳戶為該銀行台中分行帳戶之函1 份可稽。是
    被告於警詢先稱其上開帳戶之存簿、金融卡、印章，平時係
    其在使用，於95年5 月初，在桃園縣八德市其租屋處內遺失
    ，因存簿內只剩幾百元，所以未辦理掛失及申請補發云云，
    然經警質問該帳戶於95年4 月間即有被害人匯款入其帳戶時
    ，其始改稱其係95年5 月初發現該帳戶之存簿、金融卡、印
    章遺失的云云，已然前後扞格矛盾，難以採信。
  (二)證人即桃園八德大湳郵局承辦員庚○○於本院審理時具結證
    稱：本件跨行轉帳是由我所經辦，申請跨行轉帳一定要本人
    親自臨櫃辦理，不得由他人代辦，且受撥帳號亦由申請人提
    供及書寫，並沒有先將轉帳申請功能開通，而未書寫受撥帳
    號之情形，我們行員不會主動填寫受撥帳號，也不會鼓勵申
    請人一併辦理跨行轉帳，而帳戶持有人亦可透過語音轉帳即
    依電話語音指示操作而完成轉帳，我們是不會主動幫客戶開
    通轉帳功能等語明確，足認有關帳戶語音跨行轉帳之設定須
    存帳帳戶本人辦理甚明。又被告於警詢時已自承：我於95年
    4 月間，開立上開郵局帳戶，上開帳戶之存簿、印章、金融
    卡平時係其在使用等情，其於原審訊問時坦承有開立上開郵
    局帳戶，並辦理語音轉帳，語音轉帳申請書、跨行轉帳申請
    書係其所書寫，自己辦理的，申請該帳戶，一個禮拜拿到晶
    片提款卡，拿晶片提款卡時申請語音轉帳，其不認識上開被
    害人，亦不認識何俊億、劉建全等語明確。足認上開帳戶轉
    帳功能及受撥帳號均為被告本人所辦理及填寫無訛，故被告
    辯稱未辦理轉帳功能及填寫受撥帳戶云云，顯不足採信。
  (三)且依中華郵政股份有限公司桃園郵局96年1 月9 日桃營字第
    0960100031號函、臺灣郵政股份有限公司桃園郵局96年5 月
    18日桃營字第0960100555號函1 份、被告上開帳戶之開戶與
    相關申請資料影本、客戶歷史交易清單所載，該帳戶95年4
    月10日開戶時，已開存簿，同時申請網路服務約定及申請晶
    片卡，於95年4 月12日辦理其在龍潭中興郵局帳戶之結清轉
    移帳目餘額893 元入被告上開八德大湳郵局帳戶內，被告並
    於95年4 月18日申請語音系統服務及跨行轉帳設定，依跨行
    轉帳申請書之約定事項，已載明指定受撥帳戶戶數各以10戶
    為限，日後如欲增加或終止原約定受撥帳戶，應填具申請書
    加蓋原留印鑑洽郵局辦理，該帳戶於95年4 月18日申請跨行
    轉帳時，即已指定上開5 個帳戶之帳號，非嗣後另行指定，
    被告於95年4 月18日經郵局核發領取晶片提款卡，並於95年
    4 月18日跨行提款1,806 元，僅餘87元，該帳戶並於95年4
    月20日以無摺存款方式存入6 千元，並於同日以跨行轉出或
    沖轉方式各將部分金額與上開指定之5 個受撥帳戶轉出、沖
    轉，或以卡片提款方式由被告上開帳戶提領2,000 元。於95
    年4 月26日至同年月28日間，分別有上開被害人匯款入上開
    帳戶，匯入之金額則分別經以跨行轉出指定受撥帳戶或卡片
    提款方式提領等情，被告與上開指定受撥帳戶之帳戶名義人
    之何俊億、劉建全等人並不認識，被告上開帳戶之存簿、提
    款卡、印章，平時亦係其在使用，亦如前述。該帳戶於95年
    4 月18日跨行提款前，結存金額為1,893 元，提款後僅餘87
    元等情。被告於警詢所辯因存簿內僅於幾百元，所以未辦理
    掛失及申請補發云云，與其於本院訊問時所述開戶後未使用
    該帳戶，開戶時好像存入1 千元云云，所述互不相符。且僅
    於開戶時存入1 千元即未再使用該帳戶，與其警詢所述不符
    ，且該帳戶至少應有1 千元，與其警詢所述僅餘幾百元不符
    ，若該帳戶除開戶存入1 千元外，其尚於95年4 月12日辦理
    其在龍潭中興郵局帳戶之結清轉移帳目餘額893 元入該帳戶
    內，且未予提領，則帳戶內應有1,893 元，亦非僅幾百元；
    若該帳戶所跨行提領之1,806 元（含手續費）為其所提領，
    則該帳戶應僅餘87元，亦與其所辯僅餘幾百元不符，足認其
    此部分所辯，與上開實際金額不符，不足採信。
  (四)又被告於95年3 月18日領取晶片卡時，又另申辦電話語音服
    務與跨行轉帳服務，並於申請跨行轉帳服務時，即指定上開
    5 個受撥帳戶，且其與上開受撥帳戶之名義人何俊億、劉建
    全，亦互不相識，於95年4 月20日該帳戶即以無摺存款存入
    6 千元，再以跨行轉帳方式轉出或沖轉或以卡片提款提領該
    金額；足認被告於95年4 月18日申請跨行轉帳服務前，即經
    A 人士告知上開5 個指定受撥之人頭帳戶，被告於申請時並
    已將該5 帳戶填載為指定受撥帳戶申請跨行轉帳服務，而於
    95年4 月20日，即有由被告帳戶以無摺存款存入6 千元後，
    再以轉帳、沖轉部分金額至上開指定受撥帳戶及以卡片自被
    告帳戶提款2,000 元情形。亦即於95年4 月20日該帳戶之存
    簿、提款卡已由A 人士使用，A 人士並已知悉密碼，而能辦
    理語音跨行轉帳及以卡片提款，足認被告於95年4 月18日即
    與A 人士接洽受告知該等指定受撥帳戶而填載於申請書上，
    並於95年4 月18日至同年月20日間某日，在臺灣地區某處，
    將上開帳戶之存簿、提款卡、印章等交付予該人士，被告及
    該人士於95年4 月20日即得以辦理上開帳戶與指定受撥人頭
    帳戶之轉帳與自被告該帳戶提領部分金額事宜，並於95年4
    月26日至同年月28日，以被告上開帳戶作為上開被害人被詐
    欺款項匯入及轉出或提領之人頭帳戶等情甚明。被告所辯其
    於95年5 月初遺失上開帳戶之存簿、提款卡、印章等，亦非
    實在。
  (五)銀行之活期儲蓄存款帳戶，一般人極易申請取得，個人之存
    款帳戶存簿、存摺、提款卡及密碼等，乃關係該帳戶之款項
    之存取，若非極為信任之親友因急迫情形有立即使用之必要
    者外，本可各自至銀行或郵局自行開立帳戶使用，自無須向
    他人借用或價購之必要；個人之帳戶存簿、存摺、提款卡，
    亦無任意出借、出賣交付或將帳戶提款卡密碼告知予非熟識
    之人之理。被告之該帳戶之存簿、提款卡、印章若係遺失，
    何以不向郵局辦理掛失，而其又係將詐欺集團所使用之上開
    5 人頭帳戶，於其辦理其上開帳戶跨行轉帳時填載為指定受
    撥帳戶，並將該帳戶之存簿、提款卡、印章交付，及告知密
    碼，使之以其帳戶作為詐欺款項匯入、提領，或以語音轉帳
    至指定受撥之人頭帳戶內，可見被告早知對方取得上開帳戶
    係供為詐欺等不法行為所得款項匯入之人頭帳戶甚明。被告
    前開所辯，為卸責之詞，均不足採。本案事證已經明確，被
    告犯行堪以認定。
二、刑法及刑法施行法部分條文業經修正公布，並均於95年7 月
    1 日施行。修正後刑法第2 條第1 項之規定，係規範行為後
    法律變更所生新舊法律比較適用之準據法，於修正後刑法施
    行後，應適用修正後刑法第2 條第1 項規定之從舊從輕之原
    則為比較；修正後刑法第2 條第2 項，則為同條第1 項之特
    別規定，於修正後刑法施行後，關於非拘束人身自由之保安
    處分，應依修正後刑法第2 條第2 項之規定，適用裁判時之
    法律。又修正後刑法第35條，乃刑之重輕之法定次序與標準
    ，應適用裁判時之修正後刑法第35條之規定。修正後刑法第
    2 條第1 項係採從舊從輕原則，適用最有利於行為人之法律
    。比較時應就罪刑有關之共犯、未遂犯、連續犯、牽連犯、
    結合犯，以及累犯加重，自首減輕暨其他法定加減原因（如
    身分加減）與加減例等一切情形，綜其全部之結果而為比較
    。關於易科罰金之折算標準、易服勞役之折算標準及期限、
    罰金與死刑是否併予執行、多數有期徒刑定應執行之刑時之
    最高刑期之限制等之修正，事涉行為人易刑折算標準金額之
    多寡與期限之長短及定執行刑時能否就罰金刑併予執行或有
    期徒刑定應執行之刑時最高度之限制，應依修正後刑法第2
    條第1 項規定，適用最有利於行為人之法律。拘束人身自由
    之保安處分，並非屬修正後刑法第2 條第2 項規定應適用裁
    判時法之範圍，除有特別規定者外，應依修正後刑法第2 條
    第1 項規定，適用最有利於行為人之法律。從刑附屬於主刑
    ，除法律有特別規定者外，依主刑所適用之法律。惟如無有
    利或不利情形，即新舊法處罰之輕重相同，無比較適用之問
    題，非修正後刑法第2 條第1 項所指法律有變更，即無修正
    後刑法第2 條第1 項之適用，應依一般法律適用原則，適用
    裁判時法。惟如逕行適用行為時法，因結果並無不同，對判
    決不生影響，上訴審毋庸撤銷改判（以上參考最高法院95年
    05月23日刑事庭第8 次會議決議、95年11月07日第21次刑事
    庭會議紀錄及最高法院24年上字第4634號、24年上字第5292
    號、27年上字第2615號判例）。本件被告行為後法律有變更
    ，關於法定罰金刑最低度部分，由修正前刑法第33條第5 款
    規定為銀元1 元以上，依罰金罰鍰提高標準條例第1 條前段
    提高10倍為銀元10元（折算為新臺幣30元）以上，修正後刑
    法第33條第5 款則修正為新臺幣1 千元以上，以百元計算；
    就幫助犯部分，由修正前之幫助他人犯罪者，為從犯，修正
    為幫助他人實行犯罪行為者，為幫助犯；就罰金刑之減輕，
    修正前罰金刑減輕僅減輕其最高度，最低度毋庸減輕，修正
    後之規定則就最高度及最低度同減輕之；而就易科罰金之折
    算標準部分，由修正前刑法第41條第1 項前段規定（得以銀
    元1 元以上3 元以下折算1 日），並依修正前罰金罰鍰提高
    標準條例第2 條規定提高100 倍為銀元100 元以上300 元以
    下（即新臺幣300 元以上900 元以下）折算1 日，修正後刑
    法第41條第1 項前段則修正為得以新臺幣1 千元、2 千元或
    3 千元折算1 日，裁判時罰金罰鍰提高標準條例第2 條並已
    刪除。本件就罪刑部分，比較行為時法與裁判時法，關於罰
    金刑最低度，縱裁判時法得依幫助犯減輕，減輕後之罰金刑
    最低度，亦較行為時法為重，以行為時法有利於被告，應適
    用行為時法。而就想像競合犯之規定，修正後刑法第55條但
    書係科刑之限制，為法理之明文化，非屬法律變更，屬前開
    無有利不利之情形，應適用修正後之刑法第55條之規定。
三、按幫助犯之成立，主觀上行為人須有幫助故意，客觀上須有
    幫助行為，意即需對於犯罪與正犯有共同之認識，而以幫助
    之意思，對於正犯資以助力，而未參與實施犯罪之行為者而
    言（參照最高法院75年度台上字第1509號、88年度台上字第
    1270號判決意旨）。核被告將其所有上開銀行帳戶（含存摺
    、提款卡、密碼）交付予真實姓名年籍不詳之A 人士，再由
    詐騙集團持以詐騙被害人財物，其顯係基於幫助他人詐欺財
    物之犯意，且所為提供銀行存摺、提款卡予他人之行為，亦
    屬刑法詐欺罪構成要件以外之行為，其既以幫助他人犯罪之
    意思而參與犯罪構成要件以外之行為，故被告應成立刑法第
    339 條第1 項詐欺取財罪之幫助犯。被告以一幫助行為，幫
    助正犯詐欺被害人數人，而侵害數法益，係以一行為觸犯數
    罪名，為想像競合犯，應從一重依一幫助詐欺取財罪處斷。
    另被告幫助正犯詐欺被害人己○○、戊○○之幫助行為僅1
    個，雖正犯施用詐術各使被害人己○○、戊○○數次匯款交
    付財物，各係正犯該次詐欺取財行為使被害人分次交付財物
    之結果，只各成立1 幫助詐欺取財罪。又被告係幫助他人犯
    罪，爰依刑法第30條第2 項之規定，按正犯之刑減輕之。另
    檢察官就被告幫助詐欺被害人甲○○○、乙○○、戊○○、
    丙○○○部分，雖未起訴，惟該未起訴部分與已起訴部分，
    有想像競合犯裁判上一罪關係，為起訴效力所及，應併予審
    判。又依該帳戶之客戶歷史交易清單及楊記匯款之郵政國內
    匯款單2 份，雖有楊記名義匯款5 萬4 千元、8 萬元等2 筆
    匯款紀錄，惟證人經原審按址傳喚因住居處遷移不明退回，
    其匯入之匯款即無證據證明係何原因匯入，尤不能認定係被
    詐欺匯入，僅附予說明。至被告所提供之前揭銀行帳戶之存
    摺、提款卡等物，雖係被告所有且供本件犯罪所用之物，然
    未扣案，且無證據足證現仍存在而未滅失，為免將來執行困
    難，爰不予宣告沒收。原審同此認定，因依修正前刑法第33
    9 條第1 項、第55條、第30條第1 項、第2 項、第41條第1
    項前段，刑法施行法第1 條之1 第1 項、第2 項前段，修正
    前罰金罰鍰提高標準條例第2 條，審酌被告於96年間，因竊
    盜案件，經本院判處拘役50日，於93年11月30日易科罰金執
    行完畢，此有臺灣高等法院被告前案紀錄表1 份可憑，雖非
    累犯，素行不佳，其提供前開帳戶之存摺、提款卡，並告知
    密碼，幫助上開正犯作為詐欺取財款項匯入、提領之用，該
    正犯施詐使各被害人交付上開金額，合計被害金額甚高，上
    開被害人匯入被告上開帳戶之款項，並已分別轉帳入受撥帳
    戶或以卡片提款方式提領，被告且迄未賠償被害人損害之犯
    罪情節與所生危害程度，與其犯罪後之態度等一切情狀，量
    處有期徒刑6 月；又被告為本案犯罪時間係在96年4 月24日
    以前，又無中華民國九十六年罪犯減刑條例所規定不得減刑
    之情形，應依該條例第2 條第1 項第3 款規定，減其宣告刑
    二分之一，則減為有期徒刑3 月，如易科罰金，以銀元300
    元即新臺幣900 元折算1 日。核其認事用法，並無違誤，量
    刑亦妥適。被告上訴意旨，仍執前詞，否認犯罪，為無理由
    ，應予駁回。
據上論斷，應依刑事訴訟法第455 條之1 第3 項、第371 條、第
368 條，判決如主文。
本案經檢察官柯博齡到庭執行職務。
中    華    民    國    97    年     8    月    6     日
                    刑事第五庭  審判長法  官  潘政宏
                                      法  官  吳勇毅
                                      法  官  陳月雯
不得上訴。
本件正本證明與原本無異。
                                      書記官  王峻宏
中    華    民    國    97    年    8     月    6     日


司法院資訊處製作；財團法人民間司法改革基金會備份。
